臺灣苗栗地方法院刑事判決
91年度訴字第271號
    公  訴  人  臺灣苗栗地方法院檢察署檢察官
    被      告  鍾○○
                現於台灣苗栗看守所羈押中
    選任辯護人  林思銘律師
上列被告因妨害性自主等件，經檢察官提起公訴（九十一年度偵
字第一六三０號），本院判決如左：
    主  文
鍾○○連續對十四歲以下之女子，以強暴、脅迫之方法而為性交，
處有期徒刑拾貳年。並於刑之執行前令入相當處所施以治療，其
期間至治癒為止，但不得逾參年。又連續對於十四歲以下之女子
，以強暴、脅迫之方式，而為猥褻之行為，處有期徒刑陸年。並
於刑之執行前令入相當處所施以治療，其期間至治癒為止，但不
得逾參年。又連續對於十四歲以下之男子為猥褻之行為，處有期
徒刑叁年，並於刑之執行前令入相當處所施以治療，其期間至治
癒為止，但不得逾參年。應執行有期徒刑貳拾年。並於刑之執行
前令入相當處所施以治療，其期間至治癒為止，但不得逾參年。
    事  實
一、鍾○○為甲○（民國○○○年○月生、真實姓名年籍詳卷）、乙○（
    ○○○年○月生、真實姓名年籍詳卷）、Ｅ男（○○○年○月生、真
    實姓名年籍詳卷）之父㈠竟因甲○與其為父女至親，為其扶養
    之人，進而乘甲○未滿十四歲，尚屬年少懵懂、對父親純然
    信賴之機，基於強制猥褻之概括犯意，自民國八十年間某日
    起至八十六年間某日止，在其位於苗栗縣頭份鎮興隆里之住
    處，對甲○以言語恫嚇稱：不得對母親說，否則將毆打之等
    語，使甲○心生畏懼，違反甲○意願，以手撫摸甲○胸部、下
    體等方式，連續對甲○為強制猥褻得逞多次。㈡另對於與之同
    住、受其扶養未滿十四歲之子Ｅ男，利用Ｅ男對渠信賴而尚值
    天真年歲不知反抗之機，另基於概括犯意，自八十九年間某
    日起（即Ｅ男就讀國民小學三年級起）至九十一年二月間止
    ，在其位於苗栗縣頭份鎮中正二路之住處，以手隔衣撫摸Ｅ
    男下體之方式，連續對Ｅ男為猥褻得逞多次。㈢鍾○○另基於強
    制性交之概括犯意，明知甲○、乙○均未滿十四歲，竟或以毆
    打甲○、或以強行褪下甲○身上衣著，或以言語恫嚇甲○、乙○
    稱：不得對母親說，否則將施以毆打等語，以違反甲○、乙○
    之意願，連續自民國八十年間某日起至九十一年一月十七日
    上午七時許止（甲○部分，自八十六年間起至九十一年一月
    十七日止，乙○部分，自八十年間起至八十七年間止），在
    其位於苗栗縣頭份鎮住處、上址住處後方公墓、苗栗縣頭份
    鎮斗煥國小及苗栗縣境內山區等處，以將手指插入乙○之下
    體、以舌舔乙○之下體對之口交、以將生殖器插入甲○之陰道
    等方式，對甲○、乙○為強制性交得逞，平均每週對甲○、乙○
    為強制性交一次以上。迨九十一年一月間甲○不堪與之同居
    而避居友人住處，為甲○之母Ｄ察覺有異，始知上情。
二、案經甲○、乙○、Ｅ男及其母Ｄ訴由苗栗縣警察局移送台灣苗栗
    地方法院檢察署檢察官偵查起訴。
    理  由
一、訊據被告鍾○○固坦承右開對甲○、乙○強制猥褻、強制性交之
    犯行，惟辯稱：
    對甲○強制猥褻部分、強制性交部分，時間係平均約一個月
    一次；對乙○的部分伊有撫摸，有以手插入其生殖器官，但
    是有無以舌頭舔，伊記不起來了，且伊對乙○只做過一次；
    對Ｅ男部分是有以手指頭撫摸其生殖器官，但是伊係和Ｅ男在
    玩等語。（見本院九十一年十一月二十二日審判筆錄）惟查
    ，右開事實業據甲○於本院審理中証稱：「問：是否認識被
    告？甲○答：我認識，他是我父親，被告自我國小五、六年
    級開始先猥褻我一直到今年一月，他摸我胸部、下體，我不
    同意被告摸我，我沒有辦法推開他，我沒有告訴我的母親，
    我不敢告訴她，因為被告有告訴我說如果告訴媽媽他就要打
    我。我在警訊所稱被告是自幼稚園開始猥褻我，性侵害是自
    國小開始是正確的。最後一次性侵害是今年一月十七日上午
    在我弟弟房間。被告另外在公墓、斗煥國小對我性侵害過，
    他對我性侵害時我都沒有同意，他有將他的性器官插入我的
    陰道，我不同意他這樣做，他還做是因為他有拉扯我，我的
    力氣敵不過他，這樣的情形大概是一個星期一次。母親知道
    這件事是因為我離家她找不到我，我在警訊、偵查中所言均
    實在。辯護人問：甲○在你讀幼稚園時，你父親如何猥褻你
    ？甲○答：他摸我下體，還有叫我用手摸他生殖器，在晚上
    媽媽上班時，在房間內。問：這樣的情形是間隔多久？甲○
    答：幾乎每天晚上都這樣。問：被告對你做性侵害時有無使
    用保險套？甲○答：他有使用保險套及塑膠手套，他只是偶
    爾使用。問：被告對你性侵害或猥褻時，他有無喝酒？甲○
    答：他對我性侵害或猥褻時，從來沒有喝酒，他都很清醒。
    」等語（見本院九十一年九月十八日訊問筆錄），乙○於本
    院審理中証稱：「問：乙○被告何時開始對你猥褻？乙○答：
    被告自我幼稚園開始對我猥褻，一直到我讀國一時。他是在
    房間走廊、頭份山區對我猥褻。他是摸我下體，我不同意他
    摸我，他告訴我不可以對媽媽講，不然他要打我。他沒有對
    我性侵害，但是他有用手插入我的生殖器，地點是在頭份興
    隆里房間，他並且以舌頭舔我的生殖器，我不同意他這樣做
    ，他有威脅我不可以告訴我母親，我會害怕，這樣的情形約
    一個星期二、三次。問：乙○在警訊陳述所被告對你性侵害
    次數幾百次，其他次數？侵害情形如何？乙○答：一個星期
    三、四次，所以加起來是幾百次，只是其他情形我想不起來
    。問：被害人被告對你性侵害時，其他被害人有無在旁邊過
    ？甲○答：有一、二次這樣的情形。乙○答：我有在旁邊看過
    ，因為我們當時還小，媽媽不在，我們就在旁邊。Ｅ男答：
    我有在旁邊看過。」等語。（見本院九十一年九月十八日訊
    問筆錄），Ｅ男同於本院審理中証稱：「問：Ｅ男被告何時對
    你猥褻？Ｅ男答：自我國小三、四年級至國小六年級，都在
    家裡，他是以手摸我的下體，但是有隔著我的褲子，大概一
    個星期好幾次，我不同意他這樣做。問Ｅ男你覺得被告是在
    和你玩？還是在侵害你？Ｅ男答：我會不舒服，我覺得他不
    是在和我玩，他摸我時並沒有對我說話。他也沒有摸他自己
    的下體或叫我摸他的下體。」等語，（見本院九十一年九月
    十八日訊問筆錄），甲○、乙○、Ｅ男於警訊、偵查及審理中
    所供均為一致、互核三人所供均屬相符，應認其等所供誠屬
    可信，此外並有現場照片、驗傷診斷書等卷可參，事証明確
    ，被告上開所辯顯係畏罪卸責之詞均非可採，其犯行洵堪認
    定。
二、核被告對甲○、乙○強制性交所為，係犯刑法第二百二十二條
    第一項第二款之對十四歲以下之女子為加重強制性交罪，對
    甲○強制猥褻犯行，係犯同法第二百二十四條之一之加重強
    制猥褻罪，對Ｅ男猥褻犯行，係犯同法第第二百二十七條第
    二項之對幼男猥褻罪。（原起訴法條為同法第二百二十五條
    第二項，業經公訴人於本院九十一年十月二日變更起訴法條
    為同法第二百二十七條二項）。被告所犯上開各罪間，均犯
    意個別、罪名互異，應分論併罰。被告上開多次加重強制性
    交、加重強制猥褻、對幼男猥褻罪，均時間緊接、所犯係構
    成要件相同之罪，顯係基於概括犯意為之，均應依連續犯分
    別論處一罪，並均加重其刑。又被告首次對甲○為強制性交
    時，甲○雖未滿十四歲，然被告最後一次對甲○為強制性交時
    ，甲○已年滿十四歲，甲○之年齡雖已更迭，然衡之被告先後
    強制性交之情節，顯係基於概括犯意為之，反覆為之，雖因
    被害人年齡不同，而其強制性交犯行適用法條有異（刑法第
    二百二十一條第一項、第二百二十二條第一項第二款），然
    強制性交之基本事實同一，為連續犯，應論以較重之對十四
    歲未滿之女子為強制性交之加重強制性交罪。爰審酌被告與
    被害人甲○、乙○、Ｅ男間本為父子至親，竟罔顧倫常，自子
    女方屬五、六歲之稚齡時期，即以強暴、恐嚇之方式，威迫
    被害人甲○等與之為性交或猥褻，加害時間長達十餘年，復
    自恃是被害人等因維持家庭和諧應不敢聲張，猶在乙○、Ｅ男
    之面前，對甲○為性侵害之犯行，非但對被害人等心靈斲喪
    甚深，且其行為顯已悖於常軌；況其上開犯行經發覺後，仍
    不知悔悟，猶對被害人即其妻子等加以恫嚇，惡性非輕；尢
    甚者於告訴人Ｄ往監獄會見被告時，被告竟然對告訴人稱要
    其告訴小孩子說是因為伊喝酒的關係，才會對他們這樣，這
    樣會判比較輕等情，確有與社會長期阻絕之必要，及被告於
    審判最後，確就大部份犯罪事實自白其犯行深表悔意，及其
    犯罪之動機、手段、所生之危害等一切情狀，分別量處如主
    文所示之刑，並定其應執行刑，以昭炯戒。
三、末查本院依刑法第九十一條之一第一項規定，函請行衛生署
    苗栗醫院鑑定被告因涉犯強制性交之行為，有無施以治療之
    必要，經該醫院於九十一年八月十四日對被告做個案生活史
    （包括發展與婚姻史，工作史，過去疾病史，犯罪史、藥物
    濫用史）及性經驗及性創傷經驗、家庭關係、外觀檢查與臨
    床精神狀態評估、心理測驗、性障礙評估、精神科診斷多軸
    評估等資料所做鑑定結果認：個案（指被告）具輕憂鬱性精
    神官能症合併酒精濫用，被告具衝動控制不佳的性格特質，
    日後再犯的機率很高，所以建議告個案應接受身心治療，此
    有該院前開司法鑑定報告書一件在卷可按，本院斟酌被告為
    本件妨害性自主之過程，及上開司法鑑定報告書所載等情，
    認其執行前令入相當處所施以治療之必要，其期間至治癒為
    止，但不得逾參年，以矯正其偏差之性侵害心理及行為。
四、末按「刑法第五十三所謂數罪併罰有二裁判以上者依第五十
    一條之規定定其應執行之刑，係指判處之刑罰而言。強制工
    作為保安處分之一種，并非刑罰，故刑法第五十一條亦無就
    多數保安處分而定其應執行處分之規定。」〔最高法院四十
    四年度台非字第六０號判決意旨〕、「保安處分並非刑罰，故
    刑法之數罪併罰之觀念，不能適用於保安處分，且刑法第五
    十一條對於保安處分之執行並無規定，似不能適用刑法第五
    十一條定其應執行之保安處分。而應依保安處分執行法第四
    條之一第一項第四款比照第一款就宣告多數保安處分執行其
    一之執行方法執行之。」〔最高法院七十七年度台抗字第六
    三九號判決意旨〕，據此，如主文所示之保安處分，無從依
    刑法第五十一條定其應執行之保安處分，應依保安處分執行
    法第四條之一第一項第八款所定之執行方法執行之，附此敘
    明。
據上論斷，應依刑事訴訟法第二百九十九條第一項前段，刑法第
五十六條、第二百二十二條第一項第二款、第二百二十四條之一
、第二百二十七條第二項、第五十一條第五款、第九十一條之一
第一項、第二項，判決如主文。
本案經檢察官呂曾達到庭執行職務。
中　　華　　民　　國　　91　　年　　12　　月　　6 　　日
                     臺灣苗栗地方法院刑事庭
                             法  官  姚  銘  鴻
右正本證明與原本無異。
如不服本判決，應於判決送達後十日內向本院提出上訴狀( 應附
繕本 )。
                             書記官  劉  秋  雯
中　　華　　民　　國　　91　　年　　12　　月　　6 　　日
刑法第二百二十二條第一項第二款：
犯前條之罪而有左列情形之一者，處有期徒刑或七年以上有期徒
刑：
二、對十四歲以下之男女犯之者。

刑法第二百二十四條之一：
犯前條之罪而有第二百二十二條第一項各款情形之一者，處三年
以上十年以下有期徒
刑。
刑法第二百二十七條第二項：
對於未滿十四歲之男女為猥褻之行為者，處六月以上五年以下有
期徒刑。